臺灣臺東地方法院臺東簡易庭民事簡易判決　　九十年度東簡字第二五四號
　　原　　　告　張吉元
　　被　　　告　郭芳瑋　住台南縣○○鄉○○村○○鄰○○路○○○巷○○號
右當事人間請求侵權行為損害賠償事件，本院判決如左：
    主  文
被告應給付原告新台幣肆萬柒仟壹佰肆拾伍元及自民國九十年十月二十七日起至清償
日止，按年息百分之五計算之利息。
原告其餘之訴駁回。
訴訟費用由被告負擔三分之一，餘由原告負擔。
本判決原告勝訴部分於原告以新台幣貳萬元為被告預供擔保後，得假執行。
原告其餘假執行之聲請駁回。
    事 實 及 理 由
甲、原告之聲明：被告（起訴狀誤繕姓名為郭明芳）應賠償原告新台幣（下同）十一
    萬一千六百元及自民國九十年五月二十二日起至清償日止，按年息百分之五計算
    之利息；原告並願供擔保，請准宣告假執行。
乙、事實摘要：原告起訴主張，其於民國九十年五月二十二日上午四時四十分許，駕
    駛大客車沿台九線公路由高雄往台東方向行駛，行經台九線公路四五八公里以北
    二百公尺之轉彎處時，適被告駕駛自小貨車沿對向車道行經該處，竟不遵守交通
    規則，超越雙黃線，致撞擊原告之車輛，而原告為閃避而駛入路邊水溝，致車輛
    之前後保險桿、擋風玻璃、右邊車門、右後輪毀損，受有八萬七千六百元之損害
    ；又原告因修理車輛之三天期間無法使用收益，每日損失八千元，被告均應賠償
    之，爰依法訴請判決如聲明所示等語。被告則以：被告並未跨越雙黃線，而且被
    告車道是上坡等語，資為抗辯。
丙、法院之判斷：
一、原告主張被告於前開車禍有跨越雙黃線之過失行為，並致原告受有前述損害之事
    實，雖為被告所否認，惟依卷附台東縣大武分局森永派出所警員所製作之道路交
    通事故調查報告表及現場草圖所示，兩造車禍之撞擊碎片均集中在原告之車道內
    ，足見撞擊點確在原告之車道上；且被告於警員調查時，曾自承：行至該地由於
    路況不熟加上天雨路滑，而且是個轉彎點，我看到對方車時，因踩煞車整台車偏
    向對向車道，而車頭角對車頭角擦撞等語，有前開派出所談話紀錄表在卷可證，
    是被告確有跨越雙黃線之過失行為乙節，已堪認定。又本院審酌本件車禍之經過
    及結果，認前開原告所受之損害，與被告之過失行為間，有相當因果關係，亦足
    認定。是原告就此所為之主張，即堪信為真實。
二、被告既對原告有如前述之侵權行為，則本件所續應審究者，即為原告請求被告賠
    償之損害部分，是否有理由？爰分項論述之：
（一）原告主張因被告之侵權行為，受有支出車輛修理費八萬七千六百元之損失，業
      據提出估價單一紙為證，並為被告所不爭執，堪信為真實。其中工資費用為四
      萬二千六百五十元，材料費用之支出則為四萬四千九百五十元，而原告之受損
      車輛係於七十八年二月出廠，有行車執照影本在卷可稽，至本件車禍發生時即
      九十年五月為止，已使用十二年又三個月，依行政院（七九）財字第○六七○
      號、台（四五）財字第一四八○號令公布之固定資產耐用年數表及固定資產折
      舊表所示客貨車耐用年數為五年，則按定率遞減法計算折舊，每年折舊率應有
      千分之三六九；及參酌「營利事業所得稅查核準則」第九十五條第六項之規定
      ：「固定資產提列折舊採用定率遞減法者，以一年為計算單位，其使用期間未
      滿一年者，按實際使用之月數相當於全年之比例計算之，不滿一月者，以一月
      計。」，原告之車輛損害之零件費用支出本應依上開各規定之比例計算折舊額
      後加以扣除，惟採用定率遞減法計算折舊者，其殘值之計算，依所得稅法第五
      十四條第三項規定，應仍以該固定資產總價十分之一為度，即各年度之折舊額
      應提列至殘值等於原取得成本十分之一為限，是被告所有之車輛於使用十二年
      又三個月後零件受損部分扣除折舊之殘值，仍應以原價額四萬四千九百五十元
      之十分之一即四千四百九十五元為其零件受損額，再加上修理所支出之工資費
      用四萬二千六百五十元，原告此部分之損失，應僅於四萬七千一百四十五元之
      範圍內，始為有理由。
（二）又原告主張因車輛送修三天，故受有每天八千元之營業損失乙節，則因未能舉
      證證明其平均每天有八千元之營業收入；亦未能證明其有何預定計劃於車輛送
      修該三天有此應得而未得之收入，又依通常情形，營業出租之車輛亦未必每天
      均必能租出，故本院認原告此部分之請求，尚無足採。
（三）從而，原告依民法侵權行為規定之法律關係，請求被告應給付原告四萬七千一
      百四十五元及自起訴狀繕本送達翌日即九十年五月二十三日起至清償日止，按
      年利率百分之五計算之利息，為有理由，應予准許，其逾此範圍之請求，則無
      理由，應予駁回。
（四）本件事證已臻明確，兩造其餘攻擊防禦方法及舉證，核於判決之基礎及結果無
      影響，無庸一一論列，附此敘明。
三、結論：本件原告之訴為一部有理由、一部無理由，依民事訴訟法第七十九條但書
    、第三百九十條第二項，判決如主文。
中 　　華　 　民　　　國　　九十  　年　　　十二　　　月　 二十六　　　日
　　　　　　　　　　　　　　　臺灣臺東地方法院臺東簡易庭
                                  法      官  張震武
右為正本係照原本作成。
如不服本判決，應於送達後廿日內，向本院提出上訴狀並表明上訴理由，如於本判決
宣示後送達前提起上訴者，應於判決送達後廿日內補提上訴理由書（須附繕本）。
中　　 華 　　民　　　國　　九十 　年　　　十二　　　月　   二十七　　　日　　　
　　　　　　　　　　　　　         法院書記官  徐宗賢